臺灣板橋地方法院刑事判決　　　　　　　 94年度訴字第941號
公　訴　人　臺灣板橋地方法院檢察署檢察官
被　　　告　乙○○
指定辯護人　本院公設辯護人　丙○○
上列被告因殺人未遂案件，經檢察官提起公訴（94年度偵字第
5063號），本院判決如下：
    主  文
本件公訴不受理。
    理  由
一、本件公訴意旨略稱：被告乙○○（起訴書誤載為于淑「」
    ）之父係告訴人甲○○○之配偶，被告因細故與告訴人甲○
    ○○發生爭執，竟萌生殺人之犯意，於民國（下同）94年3
    月20日下午4 時許，在台北縣泰山鄉○○路14巷5 號5 樓告
    訴人甲○○○住處，持菜刀砍殺，並持椅子丟擲告訴人甲○
    ○○頭部殺害未果，造成告訴人甲○○○受有頭部外傷、併
    頭皮皮下血腫，多處挫瘀傷併頸部擦傷、下嘴唇2 ×0.5 公
    分、左前臂4 ×2 ×1 公分及左手1 ×1 公分等傷害，嗣經
    警於同日下午5 時許在上址查獲，因認被告涉有刑法第271
    條第3 項、第1 項之殺人未遂罪嫌云云。
二、按告訴乃論之罪，告訴人於第一審辯論終結前得撤回其告訴
    ；又告訴經撤回者，應諭知不受理之判決，刑事訴訟法第23
    8 條第1 項、第303 條第3 款定有明文。
三、訊據被告乙○○固坦承於右揭時地傷害告訴人甲○○○成傷
    ，惟堅決否認有殺人未遂之故意及行為。經查：本件公訴人
    認被告上開所為，係犯刑法第271 條第3 項、第1 項之殺人
    未遂罪嫌云云，惟：被告不僅迭次於警詢及偵查中均堅決否
    認有殺害告訴人甲○○○之意思，只想要嚇嚇她而已等語在
    卷，並於本院送審訊問時供稱：「我承認案發當天有去告訴
    人住處並予她發生爭執，菜刀是我先前在家裡與告訴人發生
    爭吵後帶去的，我是劃傷她，不是殺他。我有告訴人家裡的
    鑰匙是我父親給我的，我進去她家後確實有拿菜刀劃她，但
    是我忘記有無再與她吵架。我是朝她的手劃過去，她脖子的
    傷是我指甲抓傷的，我劃傷她的手後就沒有持菜刀，我將菜
    刀放到戶外院內花盆裡面，我只有拿椅子丟她，她頭部外傷
    是我以藤椅丟她造成的，她下嘴唇的傷是我出手打她造成的
    」、「（你行為時是否有致告訴人於死的意思？）沒有，我
    只是要嚇嚇她而已」、「（與告訴人之間有無恩怨？）我小
    孩讓我父親帶，與告訴人住在一起，告訴人常常向我要錢，
    因為當初還沒有離婚時，告訴人有跟我老公的會，但是後來
    疑似我前夫冒標我繼母即告訴人的會錢，告訴人要我負責這
    筆會錢。事發當天我父親正好住院，我父親打電話給我，我
    沒有接到，我當時不知道他住哪間病房，我就打電話問告訴
    人，她說不知道並向我要錢，所以在電話中就吵起來。....
     」 等語（見本院卷94年5 月10日訊問筆錄第2 、3 頁）明
    確，且告訴人甲○○○於94年5 月3 日撤回告訴狀中亦陳明
    ：「被告乙○○向我施暴，係因其躁鬱症病發所致，『並沒
    有要致我於死地，只是一時衝動想嚇我，給我點臉色向我示
    威而已』，我當時有些害怕，在極力阻擋下，身上受到幾處
    皮膚之傷，.... 」 等語相符，再按諸告訴人甲○○○於右
    揭時地所受上述「頭部前額外傷併頭皮下圓形血腫4 ×3公
    分、多處挫瘀傷（左側上臂4 ×3 公分瘀青、右上臂2 ×2
    公分）、右側頸部擦傷1 ×1 公分、左側頸部挫瘀傷6 ×3
    公分及多處撕裂傷（右側頸部2 ×1 公分、下嘴唇2 ×1 ×
    0 .5 公 分、右前臂4 ×2 ×1 公分及左手指頭1 ×1 ×0.
    5 公分）」之傷害，除其中上開右前臂撕裂傷4 ×2 ×1公
    分乙處，確係被告持上開菜刀乙支所傷之外，其餘上述各處
    傷口，則或為挫瘀傷，或為淺裂傷，而均無法辨識究係與外
    物（如菜刀或利器）有關與否，此有新泰綜合醫院94年4 月
    18日（94）新泰管字第94063 號函及其所附就診摘要表、急
    診病歷各乙份及新泰綜合醫院94年4 月22日就診摘要表乙紙
    ，在卷可稽，應堪認定。又被告於右揭時地既係攜帶上開菜
    刀乙支前往，若被告當時果有殺害告訴人甲○○○之故意，
    則衡諸一般常情，被告應逕可一直持用上開菜刀砍殺告訴人
    甲○○○，亦應係砍殺其攸關姓命存亡之人體重要部位，始
    為合理，然告訴人甲○○○於右揭時地所受上述之傷害，除
    上開右前臂撕裂傷4 ×2 ×1 公分乙處，確係被告持上開菜
    刀乙支所傷之外，被告即無再持上開菜刀乙支造成告訴人甲
    ○○○受有任何其他攸關姓命存亡之致命傷害存在，反先後
    係以徒手或持藤椅丟砸之方式傷害告訴人甲○○○，致告訴
    人甲○○○因之受有上述頭部血腫及多處挫瘀傷等傷害，是
    被告於右揭時地傷害告訴人甲○○○時，雖持有上開菜刀乙
    支及曾對告訴人甲○○○稱要殺死她等語，顯係其一時衝動
    、氣憤之語，而無殺害告訴人甲○○○故意可言，至為顯然
    ，公訴人此部分所認，容有誤會，爰依刑事訴訟法第300 條
    之規定，變更公訴人原起訴所引應適用之法條為刑法第277
    條第1 項之傷害罪，合先敘明。
四、再按刑法第277 條第1 項之傷害罪，依同法第287 條前段之
    規定，須告訴乃論。茲據告訴人甲○○○於本件提起公訴後
    ，業已具狀撤回對被告之告訴，爰揆諸首開說明，本件應不
    經言詞辯論，逕行諭知不受理之判決。
五、據上論斷，應依刑事訴訟法第300 條、第303 條第3 款、第
    307 條，判決如主文。
中　　華　　民　　國　　94　　年　　7 　　月　　15　　日
                刑事第十六庭  審判長法  官  戴嘉清
                                    法　官  陳信旗
                                    法  官  林晏鵬
以上正本證明與原本無異
如不服本判決應於送達後10日內向本院提出上訴狀
                                    書記官　陳君偉
中　　華　　民　　國　　94　　年　　7 　　月　　15　　日
